【裁判字號】    89,交易,513
【裁判日期】    890914
【裁判案由】    公共危險等
【裁判全文】
臺灣高雄地方法院刑事判決                        八十九年度交易字第五一三號
    公  訴  人  臺灣高雄地方法院檢察署檢察官
    被      告  丙○○
右列被告因公共危險等案件，經檢察官聲請簡易判決處刑（八十九年度偵字第八○九
二號），本院高雄簡易庭認不宜以簡易判決處刑，移由本院普通庭依通常程序審理，
本院判決如左：
    主  文
丙○○服用酒類，不能安全駕駛動力交通工具而駕駛，處有期徒刑陸月，如易科罰金
，以參佰元折算壹日；又因過失傷害人，處有期徒刑陸月，如易科罰金，以參佰元折
算壹日。應執行有期徒刑拾壹月，如易科罰金，以參佰元折算壹日。
    事  實
一、丙○○考領有重型機車駕駛執照，其明知服用酒類致不能安全駕駛時，即不得駕
    駛動力交通工具，竟於民國（下同）八十九年二月十九日十九時許，在高雄市○○路某處飲酒後，於明知本身已酒醉，不能安全駕駛動力交通工具之情形下，仍
    於同月九日二十時四十分許，騎乘車牌號碼ＸＥＫ—七○三號重型機車，沿高雄
    市○○路由南往北方向行駛，途經該路與九如四路二○○○巷交岔路口附近時，
    本應注意駕駛人應注意車前狀況，並隨時採取必要之安全措施，而當時天色雖暗
    ，然夜間有照明，道路視距良好、無障礙及其他缺陷，而依其智識、能力，復無
    不能注意之情事，詎丙○○竟未為此注意，仍貿然行車，適有甲○○、乙○夫妻
    攜同其女吳湉，已穿越翠華路，至渠等停放在翠華路路邊停車格內之車旁正準備
    上車，三人均為丙○○撞及受創倒地，甲○○因之受有頭部外傷、右顴骨骨折之
    傷害，乙○受有右手肘擦撞傷、頭骨線性骨折等傷害，吳湉則受有腦震盪、肝鈍
    傷、皮膚擦傷等傷害。丙○○於肇事後，主動向前往處理之員警戊○○坦承駕車
    肇事，並接受裁判。復經高雄市交通大隊處理員警丁○○主動對其施以酒精濃度
    測試，測得其呼氣酒精濃度高達每公升一．四七毫克，始知悉其酒醉駕車之情。
二、案經甲○○、乙○告訴暨高雄市政府警察局鼓山分局移送臺灣高雄地方法院檢察
    署檢察官偵查起訴。
    理  由
一、訊之被告丙○○對於上揭時、地，於酒醉後駕車肇事之事實，固不否認，惟對車
    禍發生經過則辯稱：伊當日趕著回家，甲○○三人要過馬路，伊煞車不及，才撞
    上的云云。經查：（一）被告於八十九年二月十九日二十時四十分許，於飲酒後
    仍騎乘機車，而於行經高雄市○○路與九如四路二○○○巷交岔路口附近，因故
    撞及告訴人甲○○、乙○及吳湉三人，經高雄市交通大隊處理員警丁○○主動對
    其施以酒精濃度測試，測得其呼氣酒精濃度高達每公升一．四七毫克，已超過法
    定標準值之每公升○．二五毫克乙情，業據被告自白在卷，並有酒精濃度測試單
    在卷可稽。（二）雖被告對於車禍發生經過，執上揭情詞置辯，惟依道路交通事
    故調查報告表上警繪現場圖顯示，本件車禍發生後，告訴人甲○○三人倒於翠華
    路由南往北方向之慢車道上，被告所騎乘之機車則倒於翠華路由南往北方向之外
    側快車道與慢車道間之邊線上，其後留有一自西南方往東北方延伸之長五．六公
    尺之刮地痕，刮地痕起點距上開邊線一．九公尺；參酌告訴人甲○○及乙○迭於
    警訊及偵、審時陳稱：當時渠等之車子係停在翠華路路邊停車格內，撞上時渠等
    已在車子旁邊，正準備開車門上車等語，顯見本件車禍之發生，應係被告騎車時
    ，疏未注意確實注意車前狀況而貿然行車，致未見立於車旁已準備上車之告訴人
    甲○○三人，至其遽見告訴人，一時閃煞不及，其車因而撞及告訴人甲○○三人
    ，至為明確。從而被告上開所辯，實為事後圖卸之詞，洵無足採。
二、按汽車（含機車）行駛時，駕駛人應注意車前狀況，並隨時採取必要之安全措施
    ；又汽車駕駛人，飲酒後其吐氣所含酒精成分超過每公升零點二五亳克以上者，
    不得駕車，道路交通安全規則第九十四條第三項、第一百十四條第二款分別定有
    明文，此均乃一般駕駛人應注意並能注意之事項，被告既領有駕駛執照，自應知
    之甚詳，並注意遵守之。又本件車禍發生當時，天色雖暗，然夜間有照明，道路
    視距良好、無障礙及其他缺陷，而依被告之智識、能力，復無不能注意之情事，
    詎被告竟未為此注意，仍貿然行車，因而肇事，其駕駛行為有過失甚明。另告訴
    人甲○○因本件車禍，致受有有頭部外傷、右顴骨骨折之傷害，乙○受有右手肘
    擦撞傷、頭骨線性骨折等傷害，吳湉則受有腦震盪、肝鈍傷、皮膚擦傷等傷害，
    分別有高雄榮民總醫院診斷證明書附於偵查卷足參。是被告未盡其前開注意義務
    ，核與告訴人三人所受前述傷害間，存有相當因果關係。綜上所述，本件事證已
    臻明確，被告上揭公共危險及過失傷害犯行均可認定。
三、核被告丙○○所為，係犯刑法第一百八十五條之三之服用酒類致不能安全駕駛動
    力交通工具而駕駛罪；及同法第二百八十四條第一項前段之過失傷害罪。被告一
    過失行為，致告訴人甲○○、乙○及吳湉三人受傷而觸犯三罪名，為想像競合犯
    ，應從一重處斷。被告肇事後，經警測得其酒精濃度為每公升一‧四七毫克，已
    逾法定之每公升○．二五毫克乙情，有酒精濃度測試單附卷可按，其酒醉駕車，
    因而致人受傷，依法應負刑事責任者，自應依道路交通管理處罰條例第八十六條
    第一項之規定加重其刑；又被告於肇事後，主動向前往處理之員警戊○○坦承駕
    車肇事，並接受裁判乙節，已經證人戊○○到庭結證甚明，堪認被告所為已符合
    刑法自首之要件，爰依刑法第六十二條前段規定減輕其刑，並與上開加重部分，
    依法先加重後減輕之（此指過失傷害部分）。被告所犯上開二罪，犯意各別、行
    為互殊，應分論併罰。茲審酌告訴人受傷程度、被告酒醉後駕車，嚴重損及其他
    用路人交通安全，惡性非輕，且迄今仍未與告訴人達成民事和解，惟念其在庭態
    度尚佳等一切情狀，分別量處如主文所示之刑及諭知易科罰金之折算標準，並定
    其應執行刑及諭知易科罰金之折算標準。
據上論斷，應依刑事訴訟法第二百九十九條第一項前段，刑法第一百八十五條之三、
第二百八十四條第一項前段、第六十二條前段、第五十一條第五款、第四十一條、第
五十五條，道路交通管理處罰條例第八十六條第一項、罰金罰鍰提高標準條例第一條
前段、第二條，判決如主文。
本案經檢察官王啟明到庭執行職務。
中      華      民      國    八十九    年      九      月     十四     日
                                  臺灣高雄地方法院交通法庭
                                      法  官  徐  美  麗
右正本證明與原本無異。
如不服本判決，應於判決送達後十日內，向本院提出上訴狀。
                                      書記官  吳  金  霞
中      華      民      國    八十九    年      九      月     十四     日


司法院資訊處製作；財團法人民間司法改革基金會備份。
